【裁判字號】    97,易,758
【裁判日期】    980121
【裁判案由】    賭博
【裁判全文】
臺灣嘉義地方法院刑事判決               97年度易字第758號
公  訴  人  臺灣嘉義地方法院檢察署檢察官
被      告  甲○○
上列被告因賭博案件，經檢察官提起公訴（97年度偵字第7636號
），被告於本院行準備程序時就被訴事實為有罪之陳述，經本院
合議庭裁定由受命法官改依簡式審判程序審理，判決如下：
    主  文
甲○○犯圖利聚眾賭博罪，共罪，各處有期徒刑肆月。應執行
有期徒刑捌月。
    犯 罪 事 實
一、甲○○係嘉義縣中埔信鴿聯合會（下稱聯合會）會長，竟意
    圖營利，基於供給賭博場所及聚眾賭博之犯意，分別於民國
    97年2月至4月、同年5月至7月、及同年9月至10月間，以舉
    辦春季、夏季、及秋季賽鴿方式，提供址設嘉義縣中埔鄉○
    ○村○○路○段105號之6聯合會會址，聚集不特定多數之鴿
    友賭博。其春季、夏季、及秋季賽鴿賭博方式均係以在每隻
    賽鴿先掛腳環、檢驗鴿子、參與資格賽3場及正規賽5場，所
    有比賽成績累積為總成績，每隻賽鴿掛腳環時須先繳新臺幣
    （下同）2,400元，再依該賽鴿參與之插組及組別依偶然之
    成績比例取得賭金，決定財物得失。比賽有單隻、雙隻、參
    隻、肆隻、伍隻等插組，單隻插組賭注金額為1,000元至5,0
    00元，雙隻、參隻、肆隻、伍隻賭注金額為2,000元至3,00
    0元。賭金則先匯入嘉義縣中埔鄉農會帳號「000-000-00000
    00-0」甲○○帳戶及帳號「000-000-00000  000」不知情之
    林志翰帳戶內，甲○○再將賭金提領至鴿友公證之儲金簿內
    ，比賽結束後視賽鴿飛回其鴿舍之時間決定名次，由甲○○
    抽取百分之3佣金以營利，再依名次將賭金發放給得名次之
    鴿友。
二、案經嘉義縣警察局移送臺灣嘉義地方法院檢察署檢察官偵查
    起訴。
    理  由
一、本件係經被告甲○○於準備程序當庭表示認罪，而經本院裁
    定以簡式審判程序加以審理，則依據刑事訴訟法第273條之2
    、同法第159條第2項之規定，不適用傳聞法則有關限制證據
    能力之相關規定，合先敘明。
二、上揭犯罪事實，業據被告坦承不諱，復有中埔信鴿聯合會20
    08秋季海上競翔公告影本1份、繳款通知影本3份、嘉義縣中
    埔鄉農會帳號「000-000-0000000-0」甲○○帳戶及帳號「
    000-000-00000000」林志翰帳戶之客戶往來交易明細表各1
    份、匯款單據38紙、採證照片2張在卷可稽，足認被告自白
    與事實相符，本件事證明確，被告犯行堪予認定，應依法論
    科。
三、核被告所為，係犯刑法第266條第1項之在公眾得出入之場所
    賭博財物罪、刑法第268條前段之意圖營利供給賭博場所罪
    ，及同條後段之意圖營利聚眾賭博罪。被告以1行為而同時
    觸犯上開3罪名，為想像競合犯，應從一行為較重之意圖營
    利聚眾賭博罪處斷。被告舉辦春季、夏季、及秋季共3季賽
    鴿賭博，其犯意個別，行為互殊，應分論併罰。檢察官起訴
    書雖認被告舉辦之賽鴿賭博，具有反覆、延續實行之特徵，
    從而在行為概念上，應評價認係包括一罪之集合犯，然按集
    合犯係依一般社會通念，特定犯罪行為具有反覆實施之特性
    ，立法者於制定刑罰法律之初，亦已認知該種行為類型之反
    覆性，而有意藉由法條中客觀構成要件之行為要素，涵括上
    開具有反覆實施特性之數個犯罪行為，仍僅接受一次刑法之
    評價為已足。惟實務運作上，仍應注意並非其所有反覆實行
    之行為，皆一律認為包括一罪，而須從行為人之主觀犯意，
    自始係基於概括性，行為之時、空上具有密切關係，且依社
    會通念認屬包括之一罪為合理適當者，始足當之。查被告所
    經營聯合會，1年僅舉辦春季、夏季、及秋季賽鴿，其間間
    隔1個多月時間，難認上開聚眾賭博行為在時、空上具有密
    切關係，與集合犯之性質不同，是檢察官起訴書認被告上開
    3次行為應依集合犯之法理，論以包括之一罪，尚有未洽，
    此部分並據蒞庭檢察官當庭就被告上開3次犯行更正為分論
    併罰（見本院卷第9頁），併此敘明。爰審酌：（1）被告等
    藉主持賽鴿活動之機會，經營賭博抽佣牟利，心態實有可議
    ，所為恐不免使簽賭者輕者玩物喪志，重者傾家蕩產，行為
    所生之危害性非輕；（2）各季比賽簽賭金額數目、及規模
    ；（3）犯後坦承犯行，態度良好；（4）未曾因犯罪而受有
    期徒刑之宣告，素行尚可，及其犯罪動機、手段等一切情狀
    ，分別量處如主文所示之刑，並定其應執行之刑。
據上論斷，應依刑事訴訟法第273條之1第1項、第299條第1項前
段，刑法第268條、第55條、第51條第5款，刑法施行法第1條之1
第1項、第2項前段，判決如主文。
本案經檢察官王輝興到庭執行職務。
中    華    民    國    98    年    1    月    21    日
                  刑事第五庭    法  官  啟夫
以上正本證明與原本無異。
如不服本判決應於收受判決後10日內向本院提出上訴書狀，並應
敘述具體理由；其未敘述上訴理由者，應於上訴期間屆滿後20日
內向本院補提理由書（均須按他造當事人之人數附繕本）「切勿
逕送上級法院」。
中    華    民    國    98    年    1    月    21    日
                                書記官  侯麗茹
刑法第268條
意圖營利，供給賭博場所或聚眾賭博者，處3年以下有期徒刑，
得併科3000元以下罰金。


司法院資訊處製作；財團法人民間司法改革基金會備份。
